臺灣桃園地方法院刑事判決
110年度審金訴字第493號
公  訴  人  臺灣桃園地方檢察署檢察官 
被      告  丘元  



上列被告因詐欺等案件，經檢察官提起公訴（110年度少連偵字
第274號），被告於本院準備程序中，就被訴事實為有罪之陳述
，經本院告知簡式審判程序意旨，並聽取當事人之意見後，本院
合議庭裁定改依簡式審判程序審理，本院判決如下：
    主  文
甲○犯三人以上共同冒用政府機關及公務員名義詐欺取財罪，處
有期徒刑壹年伍月。未扣案之犯罪所得新臺幣參萬玖仟參佰肆拾
陸元沒收，於全部或一部不能沒收或不宜執行沒收時，追徵其價
額。
    事實及理由
一、本件犯罪事實及證據，除起訴書犯罪事實欄一、第1至5行「
　　加入真實姓名年籍不詳綽號『小威』所屬詐欺集團，與『小威』
    及集團內其他成員，共同基於三人以上假冒公務員共同詐欺
    取財、洗錢之犯意聯絡，加入上開之人所組成之以實施詐術
    為手段之持續性、牟利性及有結構性之詐欺集團」，補充更
    正為「與『小威』、少年蔡○軒及林○錡(真實姓名、年籍詳卷)
    共同基於三人以上假冒公務員共同詐欺取財、以不正方法由
    自動付款設備取得財物及洗錢之犯意聯絡」、第15至16行「
    續由集團上游指揮甲○持前開帳戶金融卡」，更正為「續由『
    小威』交付甲○前開帳戶金融卡並指揮」；證據部分補充「被
    告甲○於本院準備程序及審理時之自白」、「告訴代理人丙○
    ○於本院準備程序及審理時之證述」外，其餘均引用檢察官
    起訴書之記載（詳如附件）。
二、論罪科刑： 
(一)按洗錢防制法於民國105年12月28日修正公布，並於106年6
    月28日生效施行（下稱新法），新法第14條第1項之一般洗
    錢罪，祇須有第2條各款所示行為之一，而以第3條規定之特
    定犯罪作為聯結即為已足。另過去實務見解認為，行為人對
    犯特定犯罪所得之財物或利益作直接使用或消費之處分行為
    ，或僅將自己犯罪所得財物交予其他共同正犯，祇屬犯罪後
    處分贓物之行為，非洗錢防制法所規範之洗錢行為，惟依新
    法規定，倘行為人意圖掩飾或隱匿特定犯罪所得來源，而將
    特定犯罪所得直接消費處分，甚或交予其他共同正犯予以隱
    匿，或由共同正犯以虛假交易外觀掩飾不法金流移動，即難
    認僅單純犯罪後處分贓物之行為，應仍構成新法第2條第1或
    2款之洗錢行為（最高法院108年度台上字第2057號、第2425
    號、第2402號判決意旨參照）。又刑法第339條之2第1項之
    以不正方法由自動付款設備取得他人之物罪，所謂不正方法
    ，係指一切不正當之方法，如以強暴、脅迫、詐欺、竊盜或
    侵占等方式取得他人之提款卡及密碼，再冒充本人由自動提
    款設備取得他人之物，或以偽造他人之提款卡由自動付款設
    備取得他人之物而言（最高法院108年度台上字第2123號判
    決意旨參照）。再按共同正犯之成立，祇須具有犯意之聯絡
    ，行為之分擔，既不問犯罪動機起於何人，亦不必每一階段
    犯行，均經參與；共同正犯之意思聯絡，原不以數人間直接
    發生者為限，即有間接之聯絡者，亦包括在內；其表示之方
    法，不以明示通謀為必要，即相互間有默示之合致，亦無不
    可；共同實行犯罪行為之人，在合同意思範圍以內，各自分
    擔犯罪行為之一部，相互利用他人之行為，以達其犯罪之目
    的者，本於責任共同之原則，即應對於全部所發生結果共同
    負責。
(二)查被告甲○先向「小威」收取告訴人丁○○所有之臺北富邦商
    業銀行帳號000-000000000000號帳戶（下簡稱富邦銀行帳戶
    ）之提款卡，嗣再持上開富邦銀行帳戶提款卡提領告訴人丁
    ○○該帳戶內之款項，並將領取之現金轉交給「小威」，致無
    從追查該款項之流向，令該詐欺所得之款項去向不明，客觀
    上已製造該詐欺犯罪所得之金流斷點，達成隱匿犯罪所得之
    效果，妨礙檢警機關對該詐欺集團犯罪之偵查，自構成洗錢
    防制法第2條第2款「掩飾或隱匿特定犯罪所得之本質、來源
    、去向、所在、所有權、處分權或其他權益者」之洗錢行為
    甚明；又被告就如起訴書犯罪事實欄一、所示持以提款之告
    訴人丁○○所有之富邦銀行帳戶提款卡暨密碼，雖為告訴人丁
    ○○所提供，且其提款時亦係輸入正確密碼，然告訴人丁○○乃
    係受詐騙而提供該等提款卡及密碼，實際上並未授權同意本
    案詐欺集團成員提取款項，是該詐欺集團違反告訴人丁○○之
    意思，指示被告冒充告訴人丁○○擅自持卡提款，自屬刑法第
    339條之2第1項所定「以不正方法由自動付款設備取得他人
    之物」；再被告與其所屬詐欺集團成員所犯之共同冒用公務
    員名義詐欺取財犯行，參與人員除被告外，依卷內證據顯示
    至少尚有「小威」，及以電話詐騙告訴人丁○○之人，足認本
    案已有三人以上共同對告訴丁○○實行詐騙，是核被告所為，
    係犯刑法第339條之4第1項第1款、第2款之3人以上共同冒用
    政府機關及公務員名義詐欺取財罪、同法第339條之2第1項
    以不正方法由自動付款設備取財罪及洗錢防制法第14條第1
    項之一般洗錢罪；起訴書雖漏未論及刑法第339條之2第1項
    規定，惟此部分與檢察官起訴經本院判決有罪部分，有想像
    競合犯之裁判上一罪關係，為起訴效力所及，且經本院當庭
    告知被告可能涉犯前開以不正方法由自動付款設備取財罪名
    （見本院111年8月9日準備程序筆錄第1頁），無礙被告防禦
    權之行使，本院自得併予審理，附此敘明。
(三)被告甲○與「小威」及渠等所屬本案詐欺集團之其他成員間
    ，就上開犯行，具有犯意聯絡與行為分擔，應論以共同正犯
    。　　
(四)被告雖如起訴書附表所示多次提領告訴人丁○○富邦銀行帳戶
    內之款項，然均係提領同一告訴人丁○○遭詐騙之款項，乃基
    於同一詐欺取財之目的，而侵害告訴人丁○○之同一財產法益
    ，各行為之獨立性均極為薄弱，難以強行分開，依一般社會
    健全觀念，應就被告上開多次領款行為，視為數個舉動之接
    續施行，合為包括之一行為予以評價，是就被告上開行為，
    應論以接續犯之一罪。另被告就上開所為，係以一行為而觸
    犯數罪名，為想像競合犯，應從一重以三人以上共同冒用公
    務員名義詐欺取財罪處斷。　　
(五)又按成年人與兒童或少年共同實施犯罪，而有加重其刑規定
    之適用者，固不以其明知共同實施犯罪之人為兒童或少年，
    即有確定故意為必要，但仍以其有與兒童或少年共同實施犯
    罪之不確定故意，亦即預見共同實施犯罪之人為兒童或少年
    ，且對於共同實施犯罪之人係兒童或少年，並不違背其本意
    者，始足當之（最高法院98年度台上字第7295號判決意旨參
    照）。經查本案被告甲○於本院審理時稱，不認識去跟被害
    人拿提款卡的人，不知道他的年紀等語，且卷內並無事證足
    認被告於為本件犯行時，明知或可預見共犯蔡○軒及林○錡均
    係少年乙事，是依罪疑唯輕原則，本院就此，自應對被告為
    有利之認定，而難遽依兒童及少年福利與權益保障法第112
    條第1項前段規定對被告加重其刑，併此敘明。
(六)想像競合犯之處斷刑，本質上係「刑之合併」。其所謂從一
    重處斷，乃將想像競合犯組成之評價上數罪，合併為科刑一
    罪，其所對應之刑罰，亦合併其評價上數罪之數法定刑，而
    為一個處斷刑。易言之，想像競合犯侵害數法益者皆成立犯
    罪，論罪時必須輕、重罪併舉論述，同時宣告所犯各罪名，
    包括各罪有無加重、減免其刑之情形，亦應說明論列，量刑
    時併衡酌輕罪部分量刑事由，評價始為充足，然後依刑法第
    55條前段規定「從一重處斷」，非謂對於其餘各罪可置而不
    論。因此，法院決定處斷刑時，雖以其中最重罪名之法定刑
    ，做為裁量之準據，惟於裁量其輕重時，仍應將輕罪合併評
    價在內（最高法院108年度台上字第4405、4408號判決意旨
    參照）。洗錢防制法第16條第2項規定：「犯前2條之罪，在
    偵查或審判中自白者，減輕其刑。」。查被告就其本件所犯
    構成洗錢行為之構成要件事實於本院準備程序及審理時均有
    所自白，原應就其所犯一般洗錢罪，依上開規定減輕其刑；
    惟其所犯一般洗錢罪屬想像競合犯其中之輕罪，亦即被告就
    前開犯行係從一重之三人以上共同冒用公務員名義詐欺取財
    罪處斷，故就被告此部分想像競合輕罪得減刑部分，依上開
    說明，僅由本院於後述依刑法第57條量刑時一併衡酌該部分
    減輕其刑事由，併此說明。
(七)爰審酌被告正值青壯，不思循正當管道獲取財物，明知詐欺
    集團對社會危害甚鉅，竟因受金錢誘惑擔任車手並將詐得之
    款項交予詐欺集團上游，使詐欺集團能保有犯罪所得，造成
    民眾受有財產上之損害，亦使執法人員難以追查，其所為不
    當，殊值非難，應予懲處，惟念其於本院準備程序及審理時
    均坦承犯行，符合洗錢防制法第16條第2項之減刑規定，犯
    後態度尚可，兼衡其前因加重詐欺、持有毒品、恐嚇取財等
    犯行，經法院論罪科刑紀錄，有臺灣高等法院被告前案紀錄
    表1份可參，及其犯罪之目的、手段、參與之程度、被告所
    提領告訴人丁○○名下富邦銀行帳戶內存款高達196萬7,300元
    ，告訴代理人即告訴人丁○○之子丙○○於本院準備程序到庭陳
    稱:本案發生前1年，我胞姐剛好過世，告訴人因精神不穩定
    而被騙，遭詐騙之款項係胞姐過世之保險金，告訴人因女兒
    過世又被詐騙，精神狀況很不好等語，而可認告訴人因本案
    所受損害甚鉅，及被告因就賠償金額部分未與告訴人丁○○達
    成共識而未能成立調解乙節等一切情狀，量處如主文所示之
    刑，以示懲儆。　　
三、沒收：
(一)按犯罪所得，屬於犯罪行為人者，沒收之。但有特別規定者
    ，依其規定；前二項之沒收，於全部或一部不能沒收或不宜
    執行沒收時，追徵其價額；刑法第38條之1條第1項、第3項
    分別定有明文。查被告於警詢時稱獲取之報酬為提領款項之
    2％（見偵卷第15頁），是被告本案之犯罪所得核為3萬9,346
    元（計算式：196萬7,300元2％＝3萬9,346元），既未扣案，
    復未返還予告訴人，爰依上揭規定予以宣告沒收，並於全部
    或一部不能沒收或不宜執行沒收時，追徵其價額。
(二)至被告本案所取得告訴人丁○○之富邦銀行帳戶提款卡，雖為
    被告本件犯行所取得及所用之物，然既未扣案，復非屬被告
    所有，本院審酌提款卡本身無財產價值或換價可能，且非違
    禁物或專科沒收之物，況帳戶一經掛失重新申辦即喪失效用
    ，是應無再遭詐欺集團成員利用之虞，故認欠缺刑法上之重
    要性，爰不予宣告沒收，併此敘明。　　
(三)末按犯洗錢防制法第14條之罪，其所移轉、變更、掩飾、隱
    匿、收受、取得、持有、使用之財物或財產上利益，沒收之
    ，同法第18條第1項前段固定有明文。然查本案未經扣案之
    詐欺贓款，固為被告掩飾、隱匿之財物，惟依被告所供陳之
    情節，該贓款其已繳回該詐欺集團，非屬於其所有，亦非在
    其實際掌控中，是倘依上開規定諭知被告應就其所隱匿之財
    務宣告沒收，實屬過苛，爰不依上開規定宣告沒收，亦附此
    敘明。　
四、不另為無罪諭知：
(一)公訴意旨另以：被告甲○於109年8月下旬，加入真實姓名年
    籍不詳綽號「小威」所屬詐欺集團，與「小威」及集團內其
    他成員，共同基於參與犯罪組織之犯意聯絡，加入上開之人
    所組成之以實施詐術為手段之持續性、牟利性及有結構性之
    詐欺集團，約定由甲○擔任該詐欺集團車手，負責自被害人
    帳戶提領款項，再交付予詐騙集團，因認被告涉犯組織犯罪
    防制條例第3條第1項後段之參與犯罪組織罪嫌等語。
(二)依組織犯罪條例第2條規定，所稱犯罪組織，指三人以上，
    以實施強暴、脅迫、詐術、恐嚇為手段之罪，所組成具有持
    續性或牟利性之有結構性組織。經查，被告固係受「小威」
    之招募，經由「小威」之指示並交付告訴人丁○○上開帳戶之
    提款卡，擔任領取被害人帳戶款項之人，然被告於警詢中陳
    稱，自始至終僅與「小威」聯繫並聽從其指示，提款卡亦為
    「小威」所交付；被告雖於本院準備程序時改稱，不是加入
    「小威」的詐欺集團，是加入「阿翰」為成員的詐欺集團，
    惟其前後供詞顯有不一，是否可信，實屬可疑；又其於警詢
    及本院審理時均稱，不認識蔡○軒及林○錡、不認識去跟被害
    人拿提款卡的人，亦不知道其年紀等語，依卷附相關證據資
    料，被告應係針對個案，被動接受「小威」之指示後，拿取
    告訴人丁○○之富邦銀行帳戶提款卡後領取帳戶內現金，是被
    告與「小威」及所屬詐欺集團成員間乃為立即實施犯罪而隨
    意組成，不具有長久之特性，亦難認有何上下階層、縝密分
    工之結構性，且無從認定被告知悉其他集團成員就犯罪之運
    作模式與分工細節，自無法認為被告有參與犯罪組織之情，
    無從以該條例第3條第1項後段之參與犯罪組織罪相繩，而此
    部分本應為無罪諭知，惟公訴意旨認其此部分與前開本院認
    定有罪部分為想像競合犯之裁判上一罪關係，爰不另為無罪
    之諭知。
據上論斷，應依刑事訴訟法第273條之1第1項、第299條第1項前
段、第310條之2、第454條第2項，判決如主文。
本案經檢察官乙○○提起公訴，檢察官林欣怡到庭執行職務。
中　　華　　民　　國　　111 　年　　9 　　月　　2 　　日
                    刑事審查庭    法　官　林慈雁
以上正本證明與原本無異。
如不服本判決應於收受判決後20日內向本院提出上訴書狀，並應
敘述具體理由。其未敘述上訴理由者，應於上訴期間屆滿後20日
內向本院補提理由書(均須按他造當事人之人數附繕本)「切勿逕
送上級法院」。
                                  書記官　吳秉翰
中　　華　　民　　國　　111 　年　　9 　　月　　5 　　日
附錄本案論罪科刑法條：
中華民國刑法第339條之2
意圖為自己或第三人不法之所有，以不正方法由自動付款設備取
得他人之物者，處3年以下有期徒刑、拘役或30萬元以下罰金。
以前項方法得財產上不法之利益或使第三人得之者，亦同。
前二項之未遂犯罰之。

中華民國刑法第339條之4
犯第339條詐欺罪而有下列情形之一者，處1年以上7年以下有期
徒刑，得併科1百萬元以下罰金：
一、冒用政府機關或公務員名義犯之。
二、三人以上共同犯之。
三、以廣播電視、電子通訊、網際網路或其他媒體等傳播工具，
    對公眾散布而犯之。
前項之未遂犯罰之。 

洗錢防制法第2條
本法所稱洗錢，指下列行為：
一、意圖掩飾或隱匿特定犯罪所得來源，或使他人逃避刑事追訴
    ，而移轉或變更特定犯罪所得。
二、掩飾或隱匿特定犯罪所得之本質、來源、去向、所在、所有
    權、處分權或其他權益者。
三、收受、持有或使用他人之特定犯罪所得。
　　
洗錢防制法第14條
有第二條各款所列洗錢行為者，處7年以下有期徒刑，併科新臺
幣5百萬元以下罰金。
前項之未遂犯罰之。
前二項情形，不得科以超過其特定犯罪所定最重本刑之刑。

附件：
臺灣桃園地方檢察署檢察官起訴書
                                  110年度少連偵字第274號
　　被　　　告　甲○　　男　25歲（民國00年0月0日生）
　　　　　　　　　　　　住○○市○○區○○○街000巷00號6
                        樓
　　　　　　　　　　　　國民身分證統一編號：Z000000000號
上列被告因詐欺等案件，已經偵查終結，認應提起公訴，茲將犯
罪事實及證據並所犯法條分敘如下：
　　　  犯罪事實
一、甲○於民國109年8月下旬，加入真實姓名年籍不詳綽號「小
    威」所屬詐欺集團，與「小威」及集團內其他成員，共同基
    於參與犯罪組織、三人以上假冒公務員共同詐欺取財、洗錢
    之犯意聯絡，加入上開之人所組成之以實施詐術為手段之持
    續性、牟利性及有結構性之詐欺集團，約定由甲○擔任該詐
    欺集團車手，負責自被害人帳戶提領款項，再交付予詐騙集
    團。嗣詐騙集團成員先於110年1月20日，分別假冒健保局、
    金管會等公務員名義，撥打電話予丁○○，佯稱：其涉嫌詐領
    健保費，且要報金管會凍結帳戶，如交付提款卡、密碼，並
    拿至法院公證就不用凍結等語，致丁○○陷於錯誤，而將其所
    有之台北富邦銀行帳戶（帳號000-000000000000號）之提款
    卡放在桃園市八德區住處信箱內；另詐騙集團成員隨後指示
    少年蔡○軒及林○錡（前2人由警移送少年法庭處理）於110年
    3月8日前往拿取丁○○遭詐騙之提款卡，再由林○錡繳給集團
    上游，續由集團上游指揮甲○持前開帳戶金融卡，於110年3
    月8日至4月2日，操作ATM提款機提領帳戶內現金(詳如附表
    提領清單)，總計新臺幣（下同）196萬7300元，得手後再上
    繳「小威」，甲○並從中獲得提領款項總額百分之2之酬勞（
    即3萬9346元）。嗣因丁○○發覺遭騙並報警處理，經警調閱
    相關路口及自動櫃員機監視器錄影畫面比對追查後，始循線
    查悉上情。
二、案經丁○○訴由桃園市政府警察局八德分局報告偵辦。
　　　　證據並所犯法條
一、上揭犯罪事實，業據被告警詢坦承不諱，核與證人即告訴人
    丁○○、少年蔡○軒於警詢所述情節相符，並有監視器錄影畫
    面截圖、提款機錄影畫面截圖、被害人存摺內頁影本、指認
    犯罪嫌疑人紀錄表在卷可稽，犯嫌應堪認定。
二、核被告所為，係犯刑法第339條之4第1項第1款、第2款之冒
    用政府機關或公務員名義及三人以上共同詐欺取財罪嫌、洗
    錢防制法第14條第1項之洗錢罪嫌、組織犯罪防制條例第3條
    第l項後段之參與犯罪組織等罪嫌。被告以接續之單一提領
    行為同時觸犯前開各罪，為想像競合犯，從一重之共同犯三
    人以上、假冒公務員之詐欺取財罪處斷。被告之犯罪所得報
    酬（即3萬9346元），請依法宣告沒收，於全部或一部不能
    沒收或不宜執行沒收時，追徵其價額。
三、依刑事訴訟法第251條第1項提起公訴。
　  此　致
臺灣桃園地方法院
中　　華　　民　　國　 110　　年　　8 　　月　　28　　日
                              檢  察  官      乙○○ 
本件證明與原本無異　
中　　華　　民　　國　 110　　年　　9 　　月　　9 　　日
                              書  記  官      吳鎮德 
所犯法條：
中華民國刑法第339條之4
犯第339條詐欺罪而有下列情形之一者，處1年以上7年以下有期
徒刑，得併科1百萬元以下罰金：
一、冒用政府機關或公務員名義犯之。
二、三人以上共同犯之。
三、以廣播電視、電子通訊、網際網路或其他媒體等傳播工具，
    對公眾散布而犯之。
前項之未遂犯罰之。
中華民國刑法第339條
（普通詐欺罪）
意圖為自己或第三人不法之所有，以詐術使人將本人或第三人之
物交付者，處5年以下有期徒刑、拘役或科或併科50萬元以下罰
金。
以前項方法得財產上不法之利益或使第三人得之者，亦同。
前二項之未遂犯罰之。
洗錢防制法第14條
有第二條各款所列洗錢行為者，處7年以下有期徒刑，併科新臺
幣5百萬元以下罰金。
前項之未遂犯罰之。
前二項情形，不得科以超過其特定犯罪所定最重本刑之刑。
組織犯罪防制條例第3條
發起、主持、操縱或指揮犯罪組織者，處3年以上10年以下有期
徒刑，得併科新臺幣1億元以下罰金；參與者，處6月以上5年以
下有期徒刑，得併科新臺幣1千萬元以下罰金。但參與情節輕微
者，得減輕或免除其刑。
具公務員或經選舉產生之公職人員之身分，犯前項之罪者，加重
其刑至二分之一。
犯第1項之罪者，應於刑之執行前，令入勞動場所，強制工作，
其期間為3年。
前項之強制工作，準用刑法第90條第2項但書、第3項及第98條第
2項、第3項規定。
以言語、舉動、文字或其他方法，明示或暗示其為犯罪組織之成
員，或與犯罪組織或其成員有關聯，而要求他人為下列行為之一
者，處3年以下有期徒刑，得併科新臺幣3百萬元以下罰金：
一、出售財產、商業組織之出資或股份或放棄經營權。
二、配合辦理都市更新重建之處理程序。
三、購買商品或支付勞務報酬。
四、履行債務或接受債務協商之內容。
前項犯罪組織，不以現存者為必要。
以第5項之行為，使人行無義務之事或妨害其行使權利者，亦同
。
第5項、第7項之未遂犯罰之。
附表：　　
甲○提領清單     詐騙帳戶 提領日期 提領時間 提領金額 提款地點 000000000000000 0000000 1546 100,000 桃園市○○區○○○街00號 000000000000000 0000000 1547 40,000 桃園市○○區○○○街00號 000000000000000 0000000 0803 100,000 桃園市○○區○○○街00號 000000000000000 0000000 0804 32,000 桃園市○○區○○○街00號 000000000000000 0000000 0800 80,000 桃園市○○區○○○街00號 000000000000000 0000000 0903 60,000 桃園市○○區○○○街00號 000000000000000 0000000 0827 85,000 桃園市○○區○○○街00號 000000000000000 0000000 0859 50,000 桃園市○○區○○○街00號 000000000000000 0000000 0759 75,000 桃園市○○區○○路○段000號 000000000000000 0000000 0857 60,000 桃園市○○區○○路○段000號 000000000000000 0000000 0832 80,000 桃園市○○區○○路○段000號 000000000000000 0000000 0859 60,000 桃園市○○區○○路○段000號 000000000000000 0000000 0834 85,000 桃園市○○區○○路○段000號 000000000000000 0000000 0859 50,000 桃園市○○區○○路○段000號 000000000000000 0000000 0837 75,000 桃園市○○區○○路○段000號 000000000000000 0000000 0859 60,000 桃園市○○區○○路○段000號 000000000000000 0000000 0842 80,000 桃園市○○區○○○街00號 000000000000000 0000000 0923 60,000 桃園市○○區○○○街00號 000000000000000 0000000 1055 85,000 桃園市○○區○○○街00號 000000000000000 0000000 1128 50,000 桃園市○○區○○○街00號 000000000000000 0000000 1010 75,000 桃園市○○區○○○街00號 000000000000000 0000000 1100 60,000 桃園市○○區○○○街00號 000000000000000 0000000 0904 80,000 桃園市○○區○○○街00號 000000000000000 0000000 1007 60,000 桃園市○○區○○○街00號 000000000000000 0000000 1042 85,000 桃園市○○區○○○街00號 000000000000000 0000000 1143 50,000 桃園市○○區○○○街00號 000000000000000 0000000 1117 62,000 桃園市○○區○○○街00號 000000000000000 0000000 1128 100,000 桃園市○○區○○○街00號 000000000000000 0000000 0951 28,300 桃園市○○區○○○街00號